# 看不到帖子中的附件

提问人：你那么爱他啊 时间：2019-09-06 16:41:17
求助, 为什么现在很多老帖子中的附件都看不到了呢, 着急

回答人：chenyiwei
前段时间论坛因有侵权资料被出版社发律师函，所以暂时屏蔽了所有带附件和图片的帖子。预计清理完成后会重新显示，但目前无时间表。